【裁判字號】    99,台上,776
【裁判日期】    990429
【裁判案由】    租佃爭議
【裁判全文】
最高法院民事裁定              九十九年度台上字第七七六號
上  訴  人  教 育 部
法定代理人  未 ○ ○
訴訟代理人  徐 曉 萍律師
被 上訴 人  甲 ○ ○
            乙 ○ ○
上二人共同
訴訟代理人  林 文 鵬律師
被 上訴 人  丙 ○ ○  住台灣省台南市○○路○段474巷78號
            丁 ○ ○  住台北市○○○路○段190巷21弄5號
            戊 ○ ○  住台灣省台南市○○路○段375號
            己○○○  住台灣省台南市○○路○段196巷25號
            庚 ○ ○  住同上
            辛 ○ ○  住同上
            壬 ○ ○  住同上
            癸 ○ ○  住同上市○○路262號
            子 ○ ○  住台灣省台北縣板橋市○○○路63巷8
                      號3樓
            巳 ○ ○  住同上縣淡水鎮○○路173巷1號8樓
            丑 ○ ○  住台北市○○路○段103巷50號10樓
            卯 ○ ○  住台灣省屏東縣屏東市○○路408號
            辰○○○  住同上
            寅 ○ ○  住同上市○○街147號
            午 ○ ○  住台灣省台南縣永康市○○路22號13樓
                      之5
上列當事人間因租佃爭議事件，上訴人對於中華民國九十八年十
月二十日台灣高等法院台南分院第二審判決（九十七年度重上字
第九三號），提起上訴，本院裁定如下：
    主  文
上訴駁回。
第三審訴訟費用由上訴人負擔。
    理  由
按上訴第三審法院，非以原判決違背法令為理由，不得為之。又
提起上訴，上訴狀內應記載上訴理由，其以民事訴訟法第四百六
十九條所定事由提起第三審上訴者，應於上訴狀內表明：原判決
所違背之法令及其具體內容、暨依訴訟資料合於該違背法令之具
體事實。同法第四百六十七條、第四百七十條第二項分別定有明
文。而依同法第四百六十八條規定，判決不適用法規或適用不當
者，為違背法令；依同法第四百六十九條規定，判決有該條所列
各款情形之一者，為當然違背法令。是當事人提起第三審上訴，
如以同法第四百六十九條之事由為上訴理由時，其上訴狀或理由
書應表明該判決所違背之法令條項，或有關判例、解釋字號，或
成文法以外之習慣或法理等及其具體內容，暨係依何訴訟資料合
於該違背法令之具體事實。如未依上述方法表明，或其所表明者
與上開法條規定不合時，即難認為已合法表明上訴理由，其上訴
自非合法。本件上訴人對於原判決提起第三審上訴，雖以該判決
違背法令為由，惟核其上訴理由狀所載內容，係就原審取捨證據
、認定事實之職權行使所論斷：被上訴人並無違反系爭契約使用
系爭九十一筆土地之情形，上訴人主張依系爭契約第七條規定終
止系爭租約，並依耕地三七五減租條例第十六條規定主張系爭租
約無效，及依所有物返還請求權等法律關係，請求確認兩造間就
系爭九十一筆土地之租賃契約無效，並請求將土地交還予上訴人
均為無理由，不應准許等情，指摘為不當，並就原審命為辯論及
已論斷者，泛言謂為違法，而非表明該判決所違背之法令及其具
體內容，暨依訴訟資料合於該違背法令之具體事實，難認其已合
法表明上訴理由。依首揭說明，應認其上訴為不合法。至上訴人
得否以契約當事人地位終止系爭契約，因上訴人既已接管系爭九
十一筆土地並繼受台南市政府之出租人地位，而被上訴人並無違
約使用土地之情形，則原判決認上訴人非得以契約當事人地位行
使終止之權利之判斷，即與本件判決結果無影響，核屬贅論，附
此敘明。
據上論結，本件上訴為不合法。依民事訴訟法第四百八十一條、
第四百四十四條第一項、第九十五條、第七十八條，裁定如主文
。
中    華    民    國  九十九  年    四    月  二十九  日
                      最高法院民事第四庭
                          審判長法官  劉  延  村
                                法官  許  澍  林
                                法官  黃  秀  得
                                法官  許  正  順
                                法官  魏  大  喨
本件正本證明與原本無異
                                      書  記  官
中    華    民    國  九十九  年    五    月   十一   日
                                                      K

司法院資訊處製作；財團法人民間司法改革基金會備份。
